【裁判字號】    99,審易,2988
【裁判日期】    990827
【裁判案由】    竊盜
【裁判全文】
臺灣高雄地方法院刑事判決            99年度審易字第2988號
公  訴  人  臺灣高雄地方法院檢察署檢察官
被      告  甲○○
上列被告因竊盜案件，經檢察官提起公訴（99年度偵字第18602
號），本院判決如下：
    主  文
甲○○犯攜帶兇器竊盜罪，累犯，處有期徒刑捌月，扣案之老虎
鉗、美工刀各壹支均沒收。
    事  實
一、甲○○前因犯搶奪等罪，經臺灣高等法院高雄分院以民國94
    年度上訴字第210 號判處有期徒刑3 年6 月確定，於96年12
    月25日假釋出監，其於假釋期間，又犯竊盜、搶奪、毒品等
    案件，經本院分別以97年度訴字第499 號判處有期徒刑8 月
    、6 月確定，以97年度審訴字第945 號判處有期徒刑8 月確
    定，經裁定應執行有期徒刑1 年7 月確定，上開假釋亦經撤
    銷，其殘刑8 月又12日與應執行刑有期徒刑1 年7 月接續執
    行，甫於99年4 月9 日執行完畢。詎其不知悔改，意圖為自
    己不法之所有，而基於竊盜之犯意，於99年5 月29日下午2
    時許，在高雄市三民區○○○路中都濕地公園內，持客觀上
    足以供兇器使用之老虎鉗、美工刀各1 把，將外露於公園中
    貨櫃屋外約5 公尺長之電線（非電業法第105 條所規範之電
    線）剪下，竊取電線7 段得手，並當場以美工刀將竊得之電
    線剝除外緣塑膠皮，為中都溼地公園管理員洪寶欽發覺，經
    報警處理而當場逮捕甲○○，扣得上述老虎鉗、美工刀各1
    把與裁成7 段之電線等物（已發還所有人領回）。
二、案經乙○○訴由高雄市政府警察局三民第一分局報告臺灣高
    雄地方法院檢察署檢察官偵查起訴。
    理  由
壹、程序部分：
    本判決所引用之證據資料（詳後引用之各項證據），其中係
    屬傳聞證據部分，縱無刑事訴訟法第159 條之1 至第159 條
    之4 或其他規定之傳聞證據例外情形，亦因檢察官未於言詞
    辯論終結前聲明異議，復經被告於審判程序同意作為證據，
    本院審酌卷內並無事證顯示各該陳述之作成時、地與週遭環
    境，有何致令陳述內容虛偽、偏頗之狀況後，亦認為適當，
    依刑事訴訟法第159 條之5 第2 項之規定，為傳聞法則之例
    外，應有證據能力。
貳、實體部分：
一、訊據被告甲○○固不否認有於上開時、地，持老虎鉗、美工
    刀剪斷公園內貨櫃屋外電線之行為，惟矢口否認有何竊盜之
    故意，辯稱：伊見該電表爛爛的，以為上面的電線是別人不
    要的東西，如果真的要竊盜，會剪旁邊另1 條更長的電線云
    云。經查：
 (一) 被告於99年5 月29日下午2 時許，在高雄市三民區○○○路
    中都濕地公園內，持其所有之老虎鉗、美工刀各1 把，將外
    露於公園中貨櫃屋外電線剪下，竊取電線7 段得手，並當場
    以美工刀將竊得之電線剝除外緣塑膠皮，為中都溼地公園管
    理員洪寶欽發覺，經報警處理而當場逮捕被告，扣得上述老
    虎鉗、美工刀各1 把、電線7 段，該電線7 段嗣經發還所有
    人乙○○領回等情，業經證人洪寶欽於警詢中證述明確，並
    與證人即告訴人乙○○所述相符，另有扣案之老虎鉗、美工
    刀各1 把、贓物認領保管單、現場照片等物在卷可稽，復為
    被告所不爭執，前揭事實首堪認定。
 (二) 被告雖辯稱以為該電線為別人不要之物，其無竊盜之犯意，
    惟查被告行竊之地點，係在中都濕地公園內以圍籬圍起之工
    程區，圍籬外有高雄市政府工務局養護工程處工程告示牌，
    明確標示其施工期間為99年1 月15日至99年7 月12日，並標
    示有工程之監造單位、施工廠商、負責人、通報專線、空污
    費管制編號、環保電話等，此有現場照片在卷可稽，該工程
    區既位於公園內，施工人員復以圍籬區隔施工區域、隔絕閒
    雜人等、標示工程相關資訊，均表示該圍籬內之範圍並非一
    般民眾得擅自進出，其內物品係屬工程所需之物，由施工單
    位管理、使用，而與一般廢棄物有別，被告辯稱其以為該電
    線為別人不要之物，即難採信。況被告亦自承：伊從工地側
    門看到門沒有關，就騎機車進入（本院審判筆錄第5 頁），
    足認被告亦已察覺其是從公園進入工程區內，此等情形下，
    被告自應能知悉該工程區內之物並非廢棄物。
 (三) 次查被告所竊取之物，係連接於上開工程區中貨櫃屋外電表
    上之電線，被告將電線剪斷而取得電線7 段，此為被告所自
    承。被告雖辯稱因為電表看起來爛爛的，所以以為是別人不
    要的，惟電表係用以計算用電量之度量工具，其功能如何，
    實與其外表嶄新與否無關，況該電表既配置於工程區內貨櫃
    屋外，因施工而髒污亦屬正常，被告以該電表之外觀，認定
    該電表上之電線為他人不要之物，洵屬無稽。
 (四) 關於被告復辯稱該處平常有很多人在撿拾廢鐵，且該處之工
    人並未阻止乙節，查被告雖以前詞置辯，惟未提出證據佐證
    ，故該處是否經常有人撿拾廢鐵而未經阻止等情，已非無疑
    ；矧被告取得該7 條電線，是持美工刀、老虎鉗等兇器，剪
    斷連接於電表上之電線而來，其情節亦與單純撿拾廢鐵迥異
    ，被告辯稱不是有心要行竊等語，顯係事後卸責之詞，殊難
    採信。至被告辯稱如果要偷，該處還有1 條更長的電線云云
    ，然該處是否尚有其他具價值之物，實與被告取得該7 段電
    線時有無竊盜之故意無涉。綜上所述，本件事證明確，被告
    犯行堪以認定，應依法論罪科刑。
二、按刑法第321 條第1 項第3 款之攜帶兇器竊盜罪，係以行為
    人攜帶兇器竊盜為其加重條件，此所謂兇器，其種類並無限
    制，凡客觀上足對人之生命、身體、安全構成威脅，具有危
    險性之兇器均屬之，且祇須行竊時攜帶此種具有危險性之兇
    器為已足，並不以攜帶之初有行兇之意圖為必要（最高法院
    79年台上字第5253號判例意旨參照）。查被告為本件竊盜犯
    行時所持用之老虎鉗、美工刀各1 支，均屬金屬材質，質地
    堅硬，在客觀上足對人之生命、身體安全構成威脅，具有危
    險性，是核被告所為，係犯刑法第321 條第1 項第3 款攜帶
    兇器竊盜罪。被告有事實欄所述經判處有期徒刑並執行完畢
    之情形，此有臺灣高等法院被告前案紀錄表在卷可佐，其於
    徒刑執行完畢5 年之內故意再犯本件有期徒刑以上之罪，為
    累犯，應依刑法第47條第1 項規定，加重其刑。
三、爰審酌被告正值青壯，有謀生能力，竟不思以正途取財，不
    知尊重他人財產，其所為實不足取，其犯後否認犯罪，尚難
    認被告已知反省其行為，惟被告所竊得財物價值非鉅，亦已
    發還被害人領回，被害人之損失有限等一切情狀，量處如主
    文所示之刑。扣案之老虎鉗、美工刀各1 支，均為被告所有
    用以竊盜之兇器（參偵卷第25頁），應依刑法第38條第1 項
    第2 款宣告沒收。
據上論斷，應依刑事訴訟法第299 條第1 項前段，刑法第321 條
第1 項第3 款、第47條第1 項、第38條第1 項第2 款，判決如主
文。
本案經檢察官游淑玟到庭執行職務。
中    華    民    國    99    年    8     月    27    日
                  刑事第十庭    法  官  蔡書瑜
以上正本證明與原本無異。
如不服本判決應於收受送達後10日內向本院提出上訴書狀，並應
敘述具體理由；如未敘述上訴理由者，應於上訴期間屆滿後20日
內向本院補提理由書（均須按他造當事人之人數附繕本）「切勿
逕送上級法院」。
中    華    民    國    99    年    8     月    27    日
                                書記官   楊明月
附錄：論罪法條
中華民國刑法第321條第1項
犯竊盜罪而有左列情形之一者，處 6 月以上、 5 年以下有期徒
刑：
一、於夜間侵入住宅或有人居住之建築物、船艦或隱匿其內而犯
    之者。
二、毀越門扇、牆垣或其他安全設備而犯之者。
三、攜帶兇器而犯之者。
四、結夥三人以上而犯之者。
五、乘火災、水災或其他災害之際而犯之者。
六、在車站或埠頭而犯之者。

司法院資訊處製作；財團法人民間司法改革基金會備份。
